【裁判字號】    98,易,1011
【裁判日期】    981211
【裁判案由】    傷害等
【裁判全文】
臺灣桃園地方法院刑事判決              98年度易字第1011號
公  訴  人  臺灣桃園地方法院檢察署檢察官
被      告  乙○○
            丙○○
上列被告因傷害等案件，經檢察官提起公訴（98年度偵字第8976
號），本院判決如下︰
    主  文
乙○○毀損他人廠房內之木製隔間，足以生損害於他人，處拘役
拾日，如易科罰金，以新臺幣壹仟元折算壹日。又共同傷害人
之身體，處有期徒刑月，如易科罰金，以新臺幣壹仟元折算壹
日。
丙○○共同傷害人之身體，處有期徒刑月，如易科罰金以新臺
幣壹仟元折算壹日。
    事  實
一、乙○○、丙○○於民國97年11月3 日晚上6 時許，在桃園縣
    蘆竹鄉○○路○ 段99之1 號永鈺科技有限公司（下稱永鈺公
    司）廠房前，因停車糾紛與永鈺公司負責人丁○○發生口角
    爭執，詎乙○○竟心生不滿，基於毀損他人物品之犯意，於
    同日晚上6 時13分許，在上址，持路邊固定行道樹所用之木
    棒，丟擲永鈺公司廠房內木製隔間，致該木製隔間破洞不堪
    使用，嗣經永鈺公司員工WORASAN BUNTHAM （泰國籍，中文
    名：甲○，下稱甲○）發覺有異上前察看，乙○○竟夥同丙○○、己○○（未據檢察官起訴）及某真實姓名不詳之成年
    男子，共同基於傷害人身體之犯意，或徒手毆打甲○臉部、
    或以腳踢踹甲○身體，致甲○受有額部頭皮、顏面、頸部挫
    擦傷及四肢挫傷等傷害。
二、案經永鈺公司、甲○訴由桃園縣警察局蘆竹分局報告臺灣桃
    園地方法院檢察署檢察官偵查後起訴。
    理  由
壹、證據能力部分：
一、按「被告以外之人於審判外之陳述，雖不符刑事訴訟法第15
    9 條之1 至第159 條之4 之規定，而經當事人於審判程序同
    意作為證據，法院審酌該言詞陳述或書面陳述作成時之情況
    ，認為適當者，亦得為證據。當事人、代理人或辯護人於法
    院調查證據時，知有刑事訴訟法第159 條第1 項不得為證據
    之情形，而未於言詞辯論終結前聲明異議者，視為有前項之
    同意」，刑事訴訟法第159 條之5 定有明文。查本判決所引
    用以下審判外作成之相關供述證據，公訴人及被告乙○○、
    丙○○於本院準備程序、審判期日均表示無意見而不予爭執
    ，亦未於言詞辯論終結前聲明異議，本院審酌上開證據資料
    製作時之情況，尚無違法取得及證明力明顯過低之瑕疵，認
    以之作為證據應屬適當，而其餘所依憑判斷之非供述證據，
    本院亦查無有何違反法定程序取得之情形，且上開各該證據
    均經本院於審判期日依法進行證據之調查、辯論，被告乙○○、丙○○於訴訟上之防禦權，已受保障，故上開證據資料
    均有證據能力。
貳、實體部分：
一、訊據被告乙○○就其有於97年11月3 日晚上6 時許，在桃園
    縣蘆竹鄉○○路○ 段99之1 號永鈺公司廠房內，持木棒毀損
    木製隔間，並出手毆打甲○之事實固均坦認不諱，惟辯稱本
    件傷害犯行係伊一人所為，丙○○僅是在旁勸架云云；被告
    丙○○則矢口否認有何傷害之犯行，辯稱：伊當時只有勸架
    ，並沒有毆打甲○云云。經查：
(一)、被告乙○○於前揭時、地，持木棒毀損永鈺公司廠房內木製
    隔間之犯行，迭經被告乙○○於警詢、偵訊及本院訊問中坦
    認不諱（見偵查卷第8 頁、第46頁，98年度審易字第1183號
    卷第26頁反面），核與永鈺公司負責人丁○○指稱永鈺公司
    廠房內木製隔間遭毀損一節相符（見偵查卷第23頁、第47頁
    ），復有現場照片2 張在卷可按（見偵查卷第39頁），足徵
    被告乙○○之任意性自白與事實相符，是被告上開毀損犯行
    ，堪以認定。
(二)、被告乙○○、丙○○於前揭時、地，夥同另兩名成年男子共
    同傷害甲○之犯行，迭據證人即告訴人甲○於偵查中及本院
    審理時結證稱：97年11月3 日晚上6 點多，當時我在永鈺公
    司上班，突然聽到有人拿木棍丟擲工廠牆壁，聲音很大聲，
    我就走到外面看，就看到在庭的被告乙○○罵我，罵完後，
    乙○○先以拳頭打我臉部，我就跑回工廠，乙○○也跟著跑
    進來，在他後面有3 個人一起進來，乙○○有壓住我脖子，
    丙○○也加入用腳踹我，我確定丙○○有打我，後來把我從
    角落押到桌子的人也是乙○○等語綦詳（見偵查卷第47頁，
    本院卷第27至28頁），核與證人戊○○即永鈺公司員工於本
    院審理時證稱：97年11月3 日晚上6 點多，當時聽到永鈺公
    司外面有很大的撞擊聲音，甲○就跑出去，我就跟著出去，
    看到乙○○從大馬路走到工廠大廳的門口一直叫罵，甲○當
    時站在我旁邊，我問他什麼事情，乙○○就一直罵，並說「
    你這個外勞看起來這麼白目」，這時候有另外3 個人一起跟
    著進來，乙○○就動手往甲○臉上打過去，甲○就和他扭打
    ，一直打到工廠裡，另外3 個人也加入一起打甲○，在庭的
    丙○○就是我說的其中1 個人，我確定3 個人都有動手，有
    的用手打，丙○○是用腳踢踹甲○的身體，一開始是乙○○
    動手的等情（見本院卷第28頁）相符，此外，復有敏盛綜合
    醫院出具之甲○診斷證明書1 份在卷可按，足證被告乙○○
    就上開傷害犯行與被告丙○○間，有犯意聯絡與行為分擔，
    至為明確。被告乙○○辯稱本件傷害犯行係伊一人所為，丙○○僅在旁勸架云云，顯係事後迴護被告丙○○之詞，不足
    採信。
(三)、被告丙○○雖辯稱伊當時只有勸架，並沒有毆打甲○云云，
    惟其所辯與前揭事證不符，已難採信，復經本院當庭勘驗設
    置於永鈺公司工廠內之現場監視錄影畫面，其結果確見：一
    名穿深色上衣淺色長褲之男子、一名穿白色上衣黑色長褲之
    男子、一名穿淺藍色九分褲戴淺色帽子之男子與另一名穿白
    色上衣黑色長褲戴帽子之男子在辦公室內與一名男子扭打，
    並持續扭打至畫面左上角之處，並可見有一人坐在畫面左上
    角處之地上，其中穿白色上衣黑色長褲戴帽子男子及穿九分
    褲戴帽子之男子仍與之在該處扭打，並持續扭打至畫面左側
    之桌子處，穿深色上衣淺色長褲之男子及穿白色上衣黑色長
    褲之男子亦加入在左側桌子處扭打，另有一名短髮、著淺色
    上衣、長褲之女子，拿起手機狀似撥打電話等情（見本院卷
    第26頁），且被告乙○○已坦認上開監視錄影畫面中身穿白
    色上衣、黑色長褲之男子即其本人，被告丙○○亦坦認上開
    監視錄影畫面中身穿深色上衣、淺色長褲之男子為其本人無
    訛（見本院卷第27頁），益證告訴人甲○彼時確非僅遭被告
    乙○○一人毆打，且甲○被毆打至倒地後，被告丙○○仍加
    入推打甲○之列，並非勸離被告乙○○，是被告丙○○上開
    所辯，顯係事後卸責之詞，不足採信。
(四)、至證人己○○雖於本院審理時證稱：當天我在檳榔攤，丙○○過來找我去工廠，他說他哥哥在隔壁鬧事，請我過去勸架
    ，我就跟丙○○一起過去，到了現場，我看到乙○○和一名
    外勞在大廳扭打，一直打到工廠的後面，我跟丙○○要把他
    們拉開，但拉不開，丙○○是叫我去勸架的，我沒有看到他
    打外勞云云，惟證人己○○係與被告丙○○相識數年之友人
    ，且監視錄影畫面中穿淺藍色九分褲戴淺色帽子的男子即是
    其本人，此據證人己○○證述屬實（見本院卷第29頁背面至
    30頁），依據證人戊○○上開證言可知，己○○亦有參與毆
    打甲○，則其證述沒有看到被告丙○○打人，顯係避重就輕
    ，附和迴護被告丙○○之詞，自難據為有利被告丙○○之認
    定。
(五)、被告乙○○雖另辯稱：當時是告訴人甲○先動手，伊才動手
    打甲○云云，惟當日係被告乙○○先出手毆打告訴人甲○臉
    部一節，業據證人戊○○到庭證述無訛，而證人戊○○與被
    告乙○○素不相識又無仇怨，衡情應無甘冒偽證罪之風險，
    設詞構陷被告乙○○之可能，其證述應值採信。是被告乙○○辯稱因告訴人甲○先動手，伊才動手云云，要屬事後卸責
    之詞，殊難採信。況按彼此互毆，又必以一方初無傷人之行
    為，因排除對方不法之侵害而加以還擊，始得以正當防衛論
    。故侵害已過去後之報復行為，與無從分別何方為不法侵害
    之互毆行為，均不得主張防衛權（最高法院30年上字第1040
    號判例意旨參照），參諸告訴人甲○所受傷害為額部頭皮、
    顏面、頸部挫擦傷及四肢挫傷等多處傷勢，且現場監視錄影
    畫面亦攝得告訴人甲○遭人推打倒地之情，顯見被告乙○○
    並非為排除侵害而傷害告訴人甲○，揆諸上揭判例意旨，被
    告乙○○所為自非屬正當防衛。
(六)、綜上所述，被告乙○○、丙○○上開所辯情詞，無非事後卸
    責之語，委無可採。本件事證明確，其等犯行均堪以認定，
    應予依法論科。
二、核被告乙○○所為，係犯刑法第354 條之毀損他人物品罪及
    刑法第277 條第1 項之傷害罪；被告丙○○所為係犯刑法第
    277 條第1 項之傷害罪。被告乙○○、丙○○與己○○及某
    真實姓名不詳之成年男子就上開傷害告訴人甲○之犯行，有
    犯意聯絡與行為分擔，為共同正犯。被告乙○○所犯前開傷
    害罪與毀損罪二罪間，犯意各別、行為互殊，應予分論併罰
    。爰審酌被告乙○○僅因停車糾紛，即登門挑釁持木棒丟擲
    毀損永鈺公司廠房內木製隔間，造成永鈺公司財物受損，經
    告訴人甲○發現上前察看，更夥同被告丙○○、己○○及某
    真實姓名不詳之成年男子共同毆打告訴人甲○，致告訴人甲○受有額部頭皮、顏面、頸部挫擦傷及四肢挫傷等傷害，惡
    性非輕，迄未賠償告訴人永鈺公司及甲○所受損害，兼衡被
    告二人犯罪之動機、手段、目的、被害人所受傷害及被告丙○○犯後飾謝狡辯，態度不佳，被告乙○○經本院勘驗現場
    間監視錄影畫面，仍否認犯行，迄至告訴人甲○證述其遭毆
    打之詳細過程後始坦承犯行，亦難認有何悔悟之意，及其等
    生活狀況、智識程度、素行等一切情狀，分別量處如主文所
    示之刑，並均諭知易科罰金之折算標準，以示懲儆。
三、至未扣案之木棒1 支，固為供被告乙○○犯本件毀損罪所用
    之物，然該木棒係用以支撐路樹之公物，業經證人戊○○、
    己○○分別證述明確在卷，自非被告乙○○所有之物，亦非
    屬違禁物，爰不予宣告沒收，併予敘明。
據上論斷，應依刑事訴訟法第299 條第1 項前段，刑法第28條、
第277 條第1 項、第354 條、第41條第1 項前段，刑法施行法第
1 條之1 第1 項、第2 項前段，判決如主文。
本案經檢察官周芝君到庭執行職務。
中    華    民    國    98    年    12    月    11    日
                  刑事第五庭  法  官  劉淑玲
以上正本證明與原本無異。
如不服本判決應於收受判決後10日內向本院提出上訴書狀，並應
敘述具體理由。其未敘述上訴理由者，應於上訴期間屆滿後20日
內向本院補提理由書( 均須按他造當事人之人數附繕本) 「切勿
逕送上級法院」。
                              書記官   翁其良
中    華    民    國    98    年    12    月    11    日
附錄本案論罪科刑法條：
刑法第277條：
傷害人之身體或健康者，處3 年以下有期徒刑、拘役或1 千元以
下罰金。
犯前項之罪因而致人於死者，處無期徒刑或7 年以上有期徒刑；
致重傷者，處3年以上10年以下有期徒刑。
刑法第354條：
毀棄、損壞前二條以外之他人之物或致令不堪用，足以生損害於
公眾或他人者，處2年以下有期徒刑、拘役或5百元以下罰金。


司法院資訊處製作；財團法人民間司法改革基金會備份。
